# 关于递延收益的列报

提问人：173381038 时间：2017-10-15 19:18:02
各位老师，如果政府补助属于与收益相关的，如用于补偿公司亏损，且预计本年内该项补助可以冲抵完，是否应该报表重分类至其他流动负债？

回答人：chenyiwei
不需要。递延收益结转损益并不会导致经济利益流出本企业，所以递延收益不论是否将在资产负债表日后 12 个月内转入损益，都不符合《企业会计准则第 30 号——财务报表列报（ 2014 年修订）》第十九条规定的流动负债判断标准中的任何一项，不应重分类为流动负债。